

RIFKY

Email: elrohman89@gmail.com; rifky.zhy@gmail.com

Tel : +62 812 1935 1989

LinkedIn: https://www.linkedin.com/in/rifky-rifky-b3b09595/

TENTANG SAYA:

Berpengalaman 7 tahun dibidang administrasi perkantoran, termasuk *purchasing*, 4 tahun di bidang tenaga penjualan (*sales*) dan 1,5 tahun di bidang transportasi. Saya mampu mengoperasikan Microsoft Office (Word, Excel, PowerPoint) dengan baik, termasuk instalasi software pada komputer/laptop dan mengendarai mobil. Terbiasa bekerja didalam maupun luar (lapangan)

Saya mudah beradaptasi dengan lingkungan termasuk menikmati berinteraksi dengan orang baru. Saya juga sangat senang dan cepat untuk belajar hal-hal yang baru. Di dalam setiap kesempatan saya selalu berusaha untuk meningkatkan kemampuan dan keahlian saya untuk menjadi lebih baik.

KEAHLIAN:

- Administrasi Perkantoran, pengadaan barang/jasa termasuk negotation
- Installasi perangkat komputer/laptop (software dan hardware)
- Microsoft Office (Excel, Word dan PowerPoint)
- Mengendarai motor dan mobil.

PENGALAMAN KERJA:

Field Officer, PT. INDOLIMA PERKASA

[Oktober 2020 - Sekarang]

Deskripsi:

- Memasang shopblind dan poster iklan sebuah produk di outlet-outlet yang menjual produk tersebut
- Supir taksi online, GRABCAR dan GOCAR

[September 2018 – Sekarang]

Deskripsi:

- Menjemput dan mengantar penumpang sesuai tujuan di aplikasi
- Menjemput dan mengantar barang sesuai tujuan di aplikasi
- Merawat kendaraan agar selalu dalam kondisi terbaik saat akan digunakan
- Mengecek kondisi dan perlengkapan kendaraan termasuk surat-suratnya
- Staff General Admin, PT. TUNAS TUMBUH BERSAMA,

[Juli 2017 – Agustus 2018]

Deskripsi:

- Merekap data, mengelola dokumen dan menyimpan/mengarsipkan data
- Mengelola petty cash kantor untuk operasional sehari-hari
- Membantu mengelola karyawan
- Melakukan pengelolaan perawatan kendaraan dinas
- Pengadaan/pembelian, distribusi dan pengontrolan semua kebutuhan operasional perusahaan (ATK, sparepart, material)
- Membuat quotation/penawaran ke pelanggan dan menindaklanjuti proyek
- Mengelola administrasi Purchase Order, daily sales dan invoicing

Resume of Rifky - Page 1 of 2

• Senior Staff Sales, PT. SANWA ENGINEERING INDONESIA,

[Mei 2013 - Juni 2017]

Description:

- > Bertanggung jawab untuk proyek baru (follow up RFQ s/d project selesai)
- Membuat *quotation*/penawaran ke *customer*
- Menjaga hubungan baik dengan customer
- Mengelola dan melayani/merespon komplain dari customer
- Memberi informasi dari *customer* ke internal maupun sebaliknya
- Mengelola administrasi Purchase Order, daily sales dan invoicing

Staff Admin, PT. SANWA ENGINEERING INDONESIA,

[Juni 2011 - Mei 2013]

Deskripsi:

- ➤ Mengelola administrasi Departement of Tool Room (Mold Shop)
- Melakukan rencana pembelian spare part untuk kebutuhan proses fabrikasi Mold/Dies
- > Inventarisasi/stock opname Material, Spare part dan Tools
- Menginput aktifitas pekerjaan operator fabrikasi/machining

Operator Assembly, PT. MUTSUKI ELECTRIC INDONESIA,

[November 2010 - Mei 2011]

Deskripsi:

- Melaksanakan kebijakan dan rencana painting & printing product
- Melaksanakan proses *painting & printing* dan prosedur kualitas sesuai dengan ketentuan perusahaan, mengoperasikan mesin dan mengelola proses *painting & printing*
- Mengatur dan mengelola bahan baku proses painting & printing sehingga menjadi product jadi
- Memahami kerja dengan standar keamanan, kesehatan dan keselamatan dalam bekerja

ORGANISATION EXPERIENCES:

Sekretaris, DKM dan RISMAH Musholla Al-Istiqomah,
Description.

[Juli 2007 - Agustus 2010]

Description:

- Membantu tugas Ketua memakmurkan Musholla Al-Istiqomah.
- Membuat laporan keuangan bulanan Musholla Al-Istigomah.

EDUCATION:

SMA, IPS, SMA Negeri 20 Jakarta,

[2007]

HOBBY/INTERESTS:

• Travelling dan Renang